# 研发费用折旧分摊问题

提问人：bkmoon 时间：2022-02-18 14:11:32
节能收益管理项目上的部分设备（BOT） 在为项目提供服务（取得收入）的同时进行创新性地研发调试（假设前两年）进而提高设备节能率 ，在研发调试阶段的折旧是否可以分摊计入研发费用？ 注：企业部分研发只有在使用过程中才能得到稳定性检验。

回答人：chenyiwei
一般不建议。主要因为此类项目的成本难以单独归集和识别。无论采用何种基础分拆都可能引起质疑。